# 求助陈老师：实际执行的重要性的含义以及有什么作用？

提问人：关慧秋 时间：2023-04-02 00:41:
陈老师，您好！实际执行的重要性假设是 100 ，是指某个项目的金额低于 100 ，还是指某个项目的错报金额低于100 ，我们可以不做审计程序或者少做审计程序？比如总体错报 100 ，实际执行 50 ，错报是不能超过 50 吗？
陈老师，我不太清楚实际执行的重要性有什么作用，能帮忙举个例子吗？

回答人：chenyiwei
指某个项目的金额小于该实际执行的重要性水平金额时，可以相应减少或简化审计程序。
但是，重要性水平的确定包含定量、定性两方面，并不是满足了定量标准的项目，其重大错报风险一定是不重大的，尤其是针对性质特殊的项目，或者主要的错报风险来源于完整性认定时。